臺灣臺東地方法院民事裁定             100年度家聲字第18號
聲  請  人  范玉梧
上列聲請人聲請為受監護宣告之人尤進明選任特別代理人事件，
本院裁定如下：
    主  文
選任林天祥（男，民國○○○年○月○日生，身分證統一編號：
Ｚ000000000號）為受監護宣告之人尤進明（男，民國
○○○年○月○日生，身分證統一編號：Ｚ000000000
號）於辦理被繼承人尤路生（男，民國○○○年○月○日生，身
分證統一編號：Ｚ000000000號，九十九年十一月二十
八日死亡）遺產協議分割相關事宜之特別代理人。
聲請程序費用新臺幣壹仟元由聲請人負擔。
    理  由
一、按監護人之行為與受監護人之利益相反或依法不得代理時，
    法院得因監護人、受監護人、主管機關、社會福利機構或其
    他利害關係人之聲請或依職權，為受監護人選任特別代理人
    ，民法第1098條第2項定有明文。次按成年人之監護，除本
    節有規定者外，準用關於未成年人監護之規定，民法第1113
    條亦著有明文。
二、聲請意旨略以：聲請人係尤進明之母，尤進明前因罹患唐氏
    症、重度智能障礙，無自主能力、判斷力不佳，致不能處理
    自己事務，已達心神喪失程度，經本院以100年度監宣字第8
    號裁定宣告為受監護宣告之人，並選定聲請人為其監護人。
    茲因受監護宣告人尤進明之父即聲請人之配偶尤路生於民國
    99年11月28日死亡時留有遺產，聲請人與受監護宣告人、受
    監護宣告人胞兄尤進男、胞姊尤美英均同為繼承人，現繼承
    人等欲辦理遺產協議分割事宜，惟聲請人與受監護宣告人尤
    進明就該遺產協議分割事宜有利害衝突，為維護受監護宣告
    之人權益計，爰依法聲請選任受監護宣告人之表兄林天祥擔
    任其辦理被繼承人尤路生遺產協議分割事件之特別代理人等
    語。
三、經查，聲請人主張其為受監護宣告人尤進明之母，受監護宣
    告人之父即聲請人之配偶尤路生已於99年11月28日死亡，而
    聲請人與受監護宣告人同為尤路生之繼承人，有辦理遺產協
    議分割之必要等事實，業據聲請人提出繼承系統表、戶籍謄
    本、受監護宣告人胞兄尤進生、尤進良、尤進吉及被繼承人
    尤路生除戶謄本等件為證，並經本院調取100年度監宣字第8
    號監護宣告事件卷宗查閱無訛，自堪信為真實。聲請人既為
    受監護宣告人尤進明之監護人，且與受監護宣告人同為尤路
    生之繼承人，則在辦理被繼承人尤路生遺產協議分割事宜時
    ，其二人利益相反，依法聲請人自不得代理，按諸前揭說明
    ，聲請人聲請為受監護宣告之人尤進明選任特別代理人，為
    有理由。又關係人林天祥係受監護宣告人之表兄，為其六親
    等旁系血親，有戶籍謄本在卷可考，而林天祥復已表明同意
    擔任特別代理人之意願（參見本院卷第10頁），是本院認由
    關係人林天祥擔任尤進明辦理前述遺產協議分割事件之特別
    代理人，應屬妥適，爰選任之。
四、爰依非訟事件法第21條第2項、民事訴訟法第95條、第78條
    ，裁定如主文所示。
中    華    民    國    100   年    8     月    17    日
                    家事法庭法  官  康文毅
以上正本係照原本作成
如對本裁定抗告，須於裁定送達後10日之不變期間內，向本院提
出抗告狀。
中    華    民    國    100   年    8     月    17    日
                            書記官  高美枝